臺灣桃園地方法院刑事判決　　　　　　　　　　　　九十一年度易字第一七六號
　　公　訴　人　臺灣桃園地方法院檢察署檢察官
　　被　　　告　甲○○
右列被告因竊盜案件，經檢察官提起公訴（九十年度偵字第一九一八九號、九十一年
度偵字第一三九一六號），及移
第六五號；臺灣板橋地方法院檢察署九十一年度偵字第二三一七四號、九十二年度偵
字第九五七號、九十二年度偵字第二八四二號、九十二年度偵字第三０二七號、九十
二年度偵字第三三０五號、九十二年度偵字第三五二七號、九十二年度偵字第四四八
九號、九十二年度偵字第五五二二號、九十二年度偵字第五一四０號、九十二年度偵
字第一五三二一號；臺灣桃園地方法院檢察署九十二年度偵字第八五三八號），本院
判決如左：
    主  文
本件公訴不受理。
    理  由
一、公訴意旨如附件（如起訴書）所載。
二、按連續數行為而犯同一之罪名，檢察官已就犯罪事實一部起訴，依刑事訴訟法第
    二百六十七條規定，其效力及於全部，自不得就其後之連續犯罪事實再行起訴。
    又同一案件繫屬於有管轄權之數法院者，由繫屬在先之法院審判之，後繫屬之法
    院不得為審判，應諭知不受理之判決，並得不經言詞辯論為之，刑事訴訟法第八
    條前段、第三百零三條第七款，及第三百零七條分別定有明文。又所稱同一案件
    包括事實上及法律上同一案件，係指所訴彼此兩案為同一被告，其被訴之犯罪事
    實亦屬同一者而言，至案件是否同一，應從被告與犯罪事實二方面觀察，實質上
    或裁判上一罪，其基本事實或有差異，惟在實體法上作成一罪，刑罰權僅為單一
    ，其在法律上之事實關係既屬單一，具有不可分性，則檢察官雖僅就其犯罪事實
    一部起訴，效力仍及於全部，亦不失為同一案件，故就連續犯之犯罪事實一部提
    起公訴，依審判不可分原則，其效力及於全部，其他部分自不得再行提起公訴。
三、查被告甲○○曾有違反麻醉藥品管理條例、妨害兵役等前科，前於民國八十六年
    間因違反麻醉藥品管理條例案件，經臺灣板橋地方法院分別於八十六年三月二十
    五日以八十六年度訴字第一一六號判決有期徒刑五月確定，八十七年二月六日執
    行完畢，及於八十六年十二月二十三日以八十六年度易字第七三九○號判決有期
    徒刑六月確定，八十八年一月三十一日縮刑期滿執行完畢，竟仍不知悔改，而於
    前述徒刑執行完畢出獄後，因未找到穩定之工作，竟基於意圖為自己不法之所有
    ，而恃竊盜所得維生之常業竊盜故意，自八十八年十二月起至九十年十月二十五
    日止，於臺北縣、臺北市、桃園縣等地連續竊盜，而以之為常業；另甲○○於九
    十年一月十日十二時許於台北縣新莊市○○路三五七巷三弄五一號停車場內竊取
    詹淑暇所有之車號Ｕ四－三七○九號自用小客車後，為逃避警方追緝，嗣並基於
    共同變造車牌特種文書之犯意聯絡，由蘇蔡傑（另經判決確定）將甲○○於八十
    九年十月八在台北縣新莊市○○路停車場竊取之莊萬居之車號ＣＱ－六四二九號
    之車牌二面，足以生損害於監理機關對於車牌管理之正確性及莊萬居，嗣甲○○
    即單獨基於行使變造特種文書之犯意，使用上開懸掛有變造車牌之自用小客車，
    迄於九十年一月十一日十時十分許，甲○○駕駛前開車輛行經臺北縣樹林市○○
    路○段四十一巷二十八弄路段時，為警查獲。被告上述犯行經臺灣臺北地方法院
    檢察署檢察官自動檢舉偵查起訴（九十年度偵緝字第二一六號、九十年度偵字第
    三二九八號〉，及臺灣臺北地方法院檢察署（九十年度偵字第五四三八號、九十
    一年度偵緝字第一七一八號、九十二年度偵字第一○一九六號）、臺灣板橋地方
    法院檢察署（九十一年度偵字第四五五號、九十一年度偵字第一○三七六、一○
    三七八、一○七一二、九十一年度偵字一八九六二、一九三二三號、九十一年度
    偵緝字第一四四二、一四四四號、九十一年度偵字第二二四一七號、九十二年度
    偵字第一七四八二號）檢察官移送併案辦理，並於九十年四月六日繫屬於臺灣臺
    北地方法院（案號為九十年易字第七八三號，嗣因被告遭通緝改分案號為九十二
    年易緝字第九一號），有上述起訴書及臺灣高等法院被告全國前案紀錄表在卷可
    查。又經本院查詢及調查結果，該案雖於九十三年四月二十三日宣判，有判決書
    影本一件在卷足證。惟經本院電詢該院稱，判決書雖發出，惟尚無送達回證回覆
    ，及本院訊問被告陳稱，於九十三年五月十七日始收到判決書，甫提起上訴；該
    案承辦檢察署亦回稱，尚未收到判決書。有電話紀錄二件、訊問筆錄一件在卷可
    查。是該案並未判決確定。又查繫屬本院之本案公訴意旨所載犯罪事實，係九十
    一年八月二十九日提起公訴，並於九十一年十月二日繫屬本院，亦有起訴書及本
    院卷內送審收狀戳等可考。訊據被告甲○○對於本件公訴意旨所載之犯罪事實均
    坦承不諱，且本件犯罪事實與前述先繫屬之竊盜部分之犯罪事實，時間緊接、手
    段相同、觸犯構成犯罪要件相同之罪名，顯係基於概括犯意為之，有連續犯之裁
    判上一罪關係，本件公訴意旨所載犯罪事實，與先繫屬之臺灣臺北地方法院檢察
    署九十年度偵緝字第二一六號、九十年度偵字第三二九八號起訴書，及移送併辦
    （臺灣臺北地方法院檢察署九十年度偵字第五四三八號、九十一年度偵緝字第一
    七一八號、九十二年度偵字第一○一九六號；臺灣板橋地方法院檢察署九十一年
    度偵字第四五五、一○三七六、一○三七八、一○七一二、一八九六二、一九三
    二三、二二四一七號、九十一年度偵緝字第一四四二、一四四四號、九十二年度
    偵字第一七四八二號）所載犯罪事實間，既有連續犯之裁判上一罪關係，本院為
    繫屬在後之法院，同一案件先繫屬之前案既未確定，爰不經言詞辯論，本案逕為
    公訴不受理判決之諭知。
四、又查前述本案繫屬後，尚有如後移送併辦案件，均認被告另涉竊盜等罪，而認與
    本案公訴意旨所指犯罪事實，有裁判上一罪關係。惟本案公訴意旨所指犯罪事實
    ，既經本院諭知公訴不受理判決，是併辦意旨所指犯罪事實，尚無從認定有無裁
    判上一罪之關係，應退回檢察官另行依法處理。
（一）臺灣臺北地方法院檢察署移送併案審理部分：
      被告甲○○與李文寶、周建勇（均於臺灣臺北地方法院審理）、王福清、蘇蔡
      傑（均因確定判決效力所及，不起訴處分）及綽號「污地」之不詳姓名成年男
      子共組竊盜犯罪集團，於八十九年八月至十二月間於臺北縣樹林市、泰山鄉等
      地連續竊取他人財物（九十二年度偵緝字第六五號）。
（二）臺灣板橋地方法院檢察署移送併案審理部分：
      １被告甲○○與饒德沐（另由臺灣板橋地方法院審理）基於意圖為自己不法所
        有之概括犯意聯絡，自民國八十九年三月間起至九十一年十二月二日止，由
        甲○○手持可為兇器用之螺絲起子、油壓剪等作案工具破壞建築物、住宅門
        所等安全設備或汽車車窗，而饒德沐則在外負責把風方式，於夜間共同侵入
        建築物、住宅或汽車內，連續竊取梁坤山等二百八十六人之財物（九十一年
        度偵字第二三一七四號、九十二年度偵字第九五七號、九十二年度偵字第二
        八四二號、九十二年度偵字第三０二七號、九十二年度偵字第三三０五號、
        九十二年度偵字第三五二七號、九十二年度偵字第四四八九號、九十二年度
        偵字第五五二二號、九十二年度偵字第五一四０號）。
      ２被告甲○○意圖為自己不法之所有，於民國九十年十月六日夜間某時許，侵
        入王國榮位於台北縣樹林市○○街一百十一號之三之「國鑫傢俱行」，竊取
        電鑽一支、釘版槍五支、修邊機一台及上海商業銀行中和分行空白支票二十
        三張（票號為0000000、0000000至0000000）（九十
        二年度偵字第一五三二一號）。
  （三）臺灣桃園地方法院檢察署移送併案審理部分：
        被告甲○○與饒德沐基於意圖為自己不法所有之概括犯意，自八十六年七月
        九十一年十月間，於臺北縣林口鄉、八里鄉、樹林市、桃園縣等地連續竊取
        他人財物〈九十二年度偵字第八五三八號〉。
據上論斷，應依刑事訴訟法第三百零三條第七款、第三百零七條，判決如主文。
中      華      民      國    九十三    年      五      月    二十一    日
                                臺灣桃園地方法院刑事第六庭
                                    審判長法  官  林  孟  宜
                                          法  官  陳  永  來
                                          法  官  錢  建  榮
右正本證明與原本無異。
如不服本判決，應於判決送達後十日內向本院提出上訴狀( 應附繕本 )，上訴於臺灣
高等法院。
                                          書記官  劉  寶  霞
中      華      民      國    九十三    年      五      月    二十一    日
